臺灣臺中地方法院刑事判決　　　　　　　　　　　　　九十一年度易字第三四號
　　公　訴　人　臺灣臺中地方法院檢察署檢察官
　　被　　　告　甲○○
右列被告因竊盜案件，經檢察官提起公訴（九十年度偵字第二０八七一號），本院判
決如左：
    主    文
甲○○結夥三人以上攜帶兇器竊盜，未遂，處有期徒刑柒月。十字型螺絲起子及梅花
扳手各壹支，均沒收。
    事    實
一、甲○○夥同案外人乙○○（民國五十六年三月二十七日出生，乙○○部分另告發
    由檢察官偵辦）、不詳姓名年籍綽號「阿源」之成年男子及另一姓名年籍均不詳
    之成年男子等四人，為方便其等飆車之用，竟共同基於為自己不法所有之犯意聯
    絡，於九十年十一月二十七日凌晨二時十分許，在台中市○○區○○路二段二七
    二號前，由甲○○持綽號「阿源」者所交付，客觀上足供兇器使用之十字型螺絲
    起子及梅花扳手各一支（均未扣案），下手竊取丙○○所有車牌號碼九Ｊ─五四
    四一號自用小客車之車牌，並由綽號「阿源」者在車旁把風，而乙○○與該不詳
    名址之成年男子則駕車於一旁等候，惟甲○○拆卸車後車牌一顆螺絲釘，再欲拆
    卸第二顆螺絲釘時，適為巡邏該處之員警發現予以追捕，綽號「阿源」遂上車與
    乙○○及該不詳名址之成年男子共同駕車逃逸，而甲○○則另向麻園溪方向逃離
    ，致未能得逞。嗣甲○○為警追至台中市○○路與麻園東街交界之麻園溪橋墩下
    予以逮捕並詢問後，始獲悉上情。
二、案經台中市警察局第五分局報請台灣台中地方法院檢察署檢察官偵查起訴。
    理    由
一、訊據被告甲○○固對其確於上開時日與乙○○、綽號「阿源」者及另一姓名年籍
    均不詳之成年男子同至上址，綽號「阿源」者並持有十字型螺絲起子及梅花扳手
    各一支，上開車輛之車牌事後已遭拆卸一顆螺絲釘，其係為警一路追至麻園溪附
    近始予逮捕等情均供承不諱，核與被害人丙○○於警詢中指訴之情節相符，並有
    該車輛車牌之照片、車籍作業系統─查詢認可資料、現場圖及口卡片附卷足憑，
    是被告上開部分之自白，核與事實相符。惟被告仍矢口否認其有何結夥三人以上
    攜帶兇器竊取車牌之犯行，辯稱：並非其持十字型螺絲起子及梅花扳手下手竊取
    車牌，起子及扳手係「阿源」所有，其當日僅係隨同「阿源」下車並站在一旁，
    不知「阿源」欲偷竊該車車牌，而「阿源」持起子及扳手下手拆卸後車牌一顆螺
    絲釘，正欲拆卸第二顆螺絲釘時為警發現，其為警查獲時始知悉乙○○及綽號「
    阿源」者欲偷竊該車車牌云云。然查，被告前既曾於九十年十一月二十七日本院
    調查中供稱，係綽號「阿源」等人以新台幣（下同）一千元之代價要其代為竊取
    車牌，可能是要飆車使用等語；並於九十一年一月十七日本院調查時另陳稱，在
    拆卸車牌之過程中，「阿源」才說要拆卸車牌供飆車時使用，且拆卸時警察就來
    了等語，是已顯見被告事後辯稱其並未下手竊取上開車牌，原不知「阿源」等人
    欲竊取該車車牌供飆車使用，迄至為警查獲時，始知悉「阿源」等人欲拆卸該車
    車牌云云，顯係卸責之詞，委無足取。再查，被告確於上開時、地，與乙○○等
    三名成年男子共同攜帶上開工具竊取該車車牌等情，業據被告於警局及偵查中供
    認屬實，復核與證人即當日巡邏發現被告正竊取該車車牌並予追捕之員警李翊豪
    於本院審理中證述之情節相符，益證被告上開所辯，係屬事後矯飾之詞，無足採
    信。本件事證明確，被告上開犯行，洵堪認定。
二、按十字型螺絲起子及梅花扳手，均質硬而型尖，客觀上均足以危害他人之生命、
    身體之安全，自均屬兇器。又按被告甲○○等人已拆卸上開車輛車牌之一顆螺絲
    釘，且其等主觀上復有竊取他人財物之不法所有意圖，是已著手於竊盜罪之構成
    要件行為，合先敘明。被告雖已著手竊取上開車輛車牌行為之實施，惟未生竊得
    財物之結果，其該部分之犯罪尚屬未遂。核被告甲○○上開所為，係犯刑法第三
    百二十一條第二項、第一項第四款、第三款之結夥三人以上攜帶兇器竊盜未遂罪
    。被告與乙○○、綽號「阿源」者及另一不知名址之成年男子間，就上開行為，
    有犯意聯絡及行為分擔，為共同正犯。被告雖已著手竊盜行為之實施，惟未生竊
    得財物之結果，其犯罪尚屬未遂，爰依刑法第二十六條前段之規定，按既遂犯之
    刑度減輕其刑。爰審酌被告之素行、其犯罪之動機、目的、手段，以及攜帶兇器
    竊盜所致社會危害性非淺，其犯罪後猶仍否認犯行之態度等一切情狀，量處如主
    文所示之刑。至十字型螺絲起子及梅花扳手各一支，雖未扣案，惟確係共犯「阿
    源」者所有，供竊取上開車牌使用之物，業據被告供承在卷，且尚無證據足證業
    已滅失，爰依刑法第三十八條第一項第二款之規定宣告沒收。至扣案之萬能鑰匙
    一支，既非違禁物，且並無證據證明係供上開犯罪所用之物，顯與本案無涉，爰
    不另為沒收之諭知，附此敘明。
據上論斷，應依刑事訴訟法第二百九十九條第一項前段，刑法第二十八條、第三百二
十一條第二項、第一項第四款、第三款、第二十六條前段、第三十八條第一項第二款
，判決如主文。
中      華      民      國    九十一    年    三      月      二十九    日
                              台灣台中地方法院刑事第二庭
                                      法  官  許  惠  瑜
右正本證明與原本無異。
如不服本判決，應於判決送達後十日內向本院提出上訴狀，上訴於臺灣高等法院臺中
分院（須附繕本）。
                                      書記官
中      華      民      國    九十一    年    三      月      二十九    日
附錄法條：
刑法第三百二十一條第二項、第一項第三款、第四款
犯竊盜罪而有左列情形之一者，處六月以上五年以下有期徒刑。
第三款：攜帶兇器而犯之者。
第四款：結夥三人以上而犯之者。
前項之未遂犯罰之。
